# 请教陈版主：长期股权投资持有意图发生改变，是否需要进行账务处理？

提问人：gq8171 时间：2020-10-13 09:17:00
陈老师请教下：A公司拟将其持有B公司100%的股权在产权交易所出售，A公司已通过了内部审批程序，此时A公司对B公司长期股权投资的持有意图发生改变，是否需要对长期股权投资进行重新分类，调整至可供出售金融资产？谢谢！

回答人：chenyiwei
如果满足《企业会计准则第 42 号——持有待售的非流动资产、处置组和终止经营》规定的持有待售条件的，可转为持有待售资产。如果不满足的，则继续作为长期股权投资核算。
一项股权投资是作为长期股权投资还是作为金融资产核算，区别在于对被投资企业是否具有控制、共同控制或重大影响，而与投资者的持有意图无关。在确定无重大影响的前提下，将其作为哪一类金融资产核算，才需要考虑其持有意图。